# 请教陈版：租赁事宜

提问人：跨度防护 时间：2019-01-10 19:38:10
案例： 1 、 2018 年 8 月，甲公司与乙公司签订租赁合同，甲将 20 台设备租赁给乙。每台设备售价 30 万元，设备总价 600 万元，租赁费支付至设备总价 600 万则不再支付，设备所有权随后归属于乙。合同条款如下：
（ 1 ） 20 台设备从 2018 年 8 月开始，每月支付 600 万的 10%作为租赁费；（ 2 ）当乙累计支付的租赁费每达到 5 台设备的总价值时（即 150 万元），甲乙重新签订购销合同（每 5 台签订一次购销合同），乙不得做退回要求；（ 3 ）当乙每支付完 10 台货款时，甲另赠送乙一台设备给乙，但当乙未付款至 10 台的价款时，乙需按市价购买赠送的设备。（ 2018 年 8 月甲已将可能赠送的 2 台设备发给乙）（ 4 ）在设备租赁期间，乙在当月 1-10号期间要求退货的，需向甲支付 1 万/台的租赁费；11-20 号期间退货的，需向甲支付 2 万/台的租赁费；21-30 号期间退货的，需向甲支付 3 万/台的租赁费。
2 、实际执行情况如下：
（ 1 ）截止 2018 年 12 月 31 日，乙仅向甲支付 144 万元，未达到 5 台的价值；（ 2 ）
实际执行中，即使达到了 5 台，双方亦不再签订购销合同，乙付完 20 台设备的价款后，所有权归属于乙。
请教陈版：
1 、上述事项如何进行账务处理？甲应如何确认收入？成本应如何结转？
2 、（ 1 ）甲已提前 “赠送” 给乙两台设备，尚未触发赠送条件，还应在库存商品核算吗？（ 2 ）若未来一直无法触发赠送条件，应如何进行账务处理？（ 3 ）若未来满足赠送条件，应如何进行账务处理？

回答人：chenyiwei
该情况实际上就是以 600 万元销售 22 台设备，鉴于设备交付时其控制权和所有权上的主要风险和报酬已转移，应确认收入，并结转全部 22 台设备的成本。后续乙方在付款问题上的违约通过计提坏账准备解决。
对乙方的退货权，作为买方具有退货选择权的销售处理，在货物发出时合理估计退货的可能性，计提预计负债。
原合同中约定 “当乙累计支付的租赁费每达到 5 台设备的总价值时（即150 万元），甲乙重新签订购销合同（每 5 台签订一次购销合同），乙不得做退回要求”应理解为对乙方退货权的限制条款，对会计处理无实际意义。